【裁判字號】    87,訴,386
【裁判日期】    900717
【裁判案由】    煙毒等
【裁判全文】
臺灣桃園地方法院刑事判決                          八十七年度訴字第三八六號
    公  訴  人  臺灣桃園地方法院檢察署檢察官
    被      告  乙○○
    指定辯護人  本院公設辯護人  丁○○
右列被告因違反毒品危害防制條例案件，經檢察官提起公訴（八十六年度偵字第一五
六０五號、八十七年度偵字第一四八七號），本院判決如左：
    主  文
乙○○連續施用第一級毒品，免刑，扣案之海洛因淨重貳點零肆公克、毛重壹點肆壹
公克及內含第一級海洛因之塑膠吸管壹支、分裝袋伍個，均沒收銷毀之。針筒捌支、
橡皮軟管貳條、瓢器貳支、空夾鏈袋伍個、分裝管壹支，沒收；又施用第二級毒品，
免刑，扣案之第二級毒品安非他命驗餘淨重壹點壹捌陸參公克及毛重參點零公克，均
沒收銷燬之。
    事  實
一、乙○○基於施用海洛因之概括犯意，自民國八十五年八月間起至八十八年六月間
    某日（起訴書載為八十六年十一月二十二日下午十一時）止，在桃園縣平鎮市○
    ○○街七十三號七樓址、桃園縣平鎮市○○路二四六巷十八號二樓址（起訴書載
    為不詳地點）、桃園縣平鎮市○○路二０二巷十二號十四樓、桃園縣平鎮市○○
    路五十九巷二十號，每隔數日施用第一級毒品海洛因數次。又另行起意，基於施
    用安非他命之概括犯意，自八十六年十一月二十四日下午八時前回溯二十四小時
    內之某時起至八十八年十二月二日上午十時許，在不詳地點及其所駕駛之車號Ｌ
    Ｉ—七三六六號自小客車，每隔數日施用第二級毒品安非他命數次。嗣於（一）
    八十六年十一月二十四日下午四時許及八十七年四月十八日下午十時三十分許，
    經警分持檢察官簽發之搜索票至前址，分別查獲丙○○、甲○○、戊○○（該三
    人已審結）、乙○○、己○○（尚未審結）等人，並扣得第二級毒品安非他命五
    小包（驗餘淨重一．一八六三公克）、內含第一級毒品海洛因之塑膠吸管一支、
    分裝袋五個，及乙○○所有供施用海洛因之針筒三支、橡皮軟管二條、空夾鍊帶
    四個；（二）八十七年四月十八日下午十時三十分許，查獲戴興君、戴興平、游
    瑞華、余紹銓（以上四人均由檢方另行偵辦）及乙○○，並當場扣得第一級毒品
    淨重零點七六公克，及乙○○所有供施用第一級毒品海洛因之針筒一支、瓢器二
    支、殘餘空袋一個；（三）八十八年一月二十六日下午十時三十分許，在桃園縣
    平鎮市○○路三號三樓為警查獲，當場並扣得海洛因淨重一點二八公克、乙○○
    施用海洛因之工具針筒二支及分裝管一支；（四）八十八年二月二十二日下午五
    時許，為警持搜索票至臺中縣梧棲鎮居○街五十二號五樓搜索時查獲；（五）八
    十八年六月九日下午九時三十分許，為警於桃園縣平鎮市○○路二０二巷十二號
    十四樓查獲，並扣得海洛因毛重一點四一公克及乙○○所有供施用海洛因之針筒
    一支；（六）八十八年六月二十日上午十時三十分許，在桃園縣中壢市篤行六村
    三九四號為警查獲，並當場查獲安非他命一包毛重一公克、及其所有供施用海洛
    因之注射針筒一支；（七）八十八年十二月二日為警於桃園縣平鎮市○○路山頂
    段三六五巷口臨檢查獲，並當場扣得安非他命毛重二點零公克。嗣經檢察官裁定
    送觀察勒戒後，認有繼續施用毒品傾向，再裁定送強制戒治，而經戒治期滿。
二、案經桃園縣警察局中壢分局報告臺灣桃園地方法院檢察署檢察官偵查起訴。
    理  由
一、右揭犯罪事實，業據被告乙○○於警訊時均坦承曾於上揭時地施用第一級毒品海
    洛因及第二級毒品安非他命，又分別扣案之白色粉末五小包、三小包及一小包，
    經送憲兵司令部刑事鑑識中心及法務部調查局鑑定結果，各檢出甲基安非他命成
    分，驗餘淨重一．一八六三公克及海洛因，淨重零點七六公克、淨重一點二八公
    克，此有有憲兵司令部刑事鑑識中心九十年四月十一日（９０）綱得字第０４７
    ２９號鑑驗通知書及法務部調查局八十七年七月二日（８７）00000000
    0號、八十八年二月十二日（８８）000000000號鑑定通知書各乙份分
    別附於本院卷及八十七年度偵字第七七０九號卷、八十八年度偵字第二一一一號
    卷第十一頁可憑，而分係屬第二級毒品安非他命及第一級毒品海洛因，是並有扣
    案之安非他命、海洛因可資佐證，且被告為警查獲時所採集之尿液經送檢驗結果
    ，確有煙毒及甲基安非他命反應，此有法務部調查局八十七年一月二十六日（８
    ７）000000000號檢驗通知書附於偵查卷第一百十九頁可稽、桃園縣衛
    生局八十八年十二月十四日不法藥物尿液檢定書一紙附於臺灣桃園地方法院檢察
    署八十八年度毒偵字第一八七二號卷可憑及台中縣衛生局檢驗尿水報告書附於臺
    灣臺中地方法院檢察署八十八年度偵字第五五七０號卷第四十五頁可憑，另有扣
  案供被告施用海洛因所用之工具針筒捌支、橡皮軟管貳條、瓢器貳支、空夾鏈袋
    伍個、分裝管壹支等物扣案足資佐證，本件事證已明，被告犯行均堪認定，應予
    依法論科。
二、核被告所為，係犯毒品危害防制條例第十條第一項及同條第二項之施用第一級、
    第二級毒品罪。被告施用毒品海洛因及安非他命時所持有之行為，應各為施用之
    高度行為所吸收，均不另論罪。又被告先後多次施用第一級毒品海洛因及第二級
    毒品安非他命之犯行，時間緊接，各觸犯構成要件相同之罪，顯均係基於概括犯
    意為之，皆為連續犯，均依刑法第五十六條之規定，以一罪論。另被告所犯上開
    二罪間，犯意各別，罪名不同，應予分論併罰。再公訴人係以被告自八十五年八
    月間起至八十六年十一月二十二日止，連續施用第一級毒品海洛因及於八十六年
    十一月二十四日十八時四十分前回溯九十六小時內某時非法施用第二級毒品安非
    他命，惟查被告自八十六年十一月二十二日起至八十八年六月間，仍連續施用第
    一級毒品海洛因；又自八十六年十一月二十四日回溯前某時至八十八年十二月二
    日止，亦連續施用第二級毒品安非他命等情，已如前述，上開未經檢察官起訴部
    分，與檢察官起訴之部分，被告顯分係基於概括之犯意，均為連續犯，屬裁判上
    一罪，其一部起訴之效力及於全部，本院自得併予審究，附此敘明。末查被告經
    本院依職權裁定觀察、勒戒後，認有繼續施用毒品之傾向，而經本院依職權裁定
    送強制戒治，嗣於八十九年七月十九日強制戒治期滿，此有被告在監在押資料、
    及臺灣新竹戒治所九十年六月十五日竹戒所憲行決字第四六八六號函附於本院卷
    可憑，本件自應依法為免訴之判決。
三、扣案之第二級毒品安非他命淨重一‧一八六三公克、毛重三點零公克及第一級毒
    品海洛因淨重二點零四公克、毛重一點四一公克及殘留第一級毒品海洛因之塑膠
    吸管一支及分裝袋五個，殘渣量微與塑膠吸管、分裝袋難以析離，混為一體，上
    開扣案物品均為查獲之毒品，應依毒品危害防制條例第十八條第一項前段之規定
    ，沒收銷毀之。又扣案之針筒八支、橡皮軟管二條、瓢器二支、空夾鏈袋五個、
    分裝管一支，均為被告所有，且為供施用海洛因所用之工具，為被告所自承，爰
    依刑法第三十八條第一項第二款，宣告沒收。
四、被告經合法傳喚，無正當理由不到庭，本院認應諭知免刑之案件，爰不待其陳述
    逕行判決。另同案被告己○○俟強制戒治期滿，始另行審結，附此敘明。
據上論斷，應依刑事訴訟法第二百九十九條第一項但書、第三百零六條，毒品危害防
制條例第十條第第一項、第二項、第三十五條第三款、第十八條第一項前段，刑法第
十一條前段、第五十六條、第三十八條第一項第二款、第三十九條，判決如主文。
本案經檢察官曾鳳鈴到庭執行職務
中      華      民      國    九十      年      七      月     十七     日
                                臺灣桃園地方法院刑事第六庭
                                    審判長法  官  孫 惠 琳
                                          法  官  林 春 鈴
                                          法  官  簡 婉 倫
右正本證明與原本無異。
如不服本判決，應於判決送達後十日內向本院提出上訴狀( 應附繕本 )，上訴於
臺灣高等法院。
                                          書記官  王 泰 元
中      華      民      國    九十      年      七      月    二十三    日
附錄本案論罪科刑法條
毒品危害防制條例第十條
施用第一級毒品者，處六月以上五年以下有期徒刑。
施用第二級毒品者，處三年以下有期徒刑。


司法院資訊處製作；財團法人民間司法改革基金會備份。
